SANTIAGO VALLEJO

DESARROLLADOR WEB FRONTEND

HABILIDADES PROFESIONALES

Typescript
React.js
Redux
Node.js
Sass
GIT
SSH
Firebase
MongoDB
REST APIs
Docker
Spring
Hibernate

HABILIDADES PERSONALES

Constancia
Flexible
Trabajo en equipo
Comunicación
Confianza
Aprendizaje rápido
Buen juicio
Conciso

MIS HERRAMIENTAS

Visual Studio Code IntelliJ IDE Linux Terminal Android Studio Slack Figma

IDIOMAS

Inglés: fluído y avanzado Español: nativo

CONTACTO

<u>+54 221 523-4055</u> <u>santi.vallejo@gmail.com</u> <u>Github</u> <u>LinkedIn</u>

PERFIL

Me considero una persona curiosa. He estado en contacto con el desarrollo desde que era muy chico (construí mi propio servidor de juegos a mis 13 años y armé todo un ambiente alrededor de él, creando su propio sitio web y sistemas de recompensa). Esto me dio mucha confianza trabajando en el área.

Soy muy flexible y estoy abierto a aprender nuevas habilidades.

EXPERIENCIA

DESARROLLADOR WEB FULLSTACK

Ensolvers | 2020 - Actual

Aplicaciones web y mobile con React, React Native y Spring

DESARROLLO WEB

Coderhood | 2019-2020

Aplicaciones web con React, Redux y Node.js

MANTENIMIENTO DE SOFTWARE ESENCIAL

Municipalidad de La Plata | 2016

Herramientas necesarias para gestion y administración

EDUCACION

PROYECTOS COLABORATIVOS A TRAVÉS DE INTERNET

Universidad de Nueva York (NYU) - USA | 2019

PROGRAMA DE INTERCAMBIO

Universidad de Guadalajara (UDG) - Mexico | 2018

DESARROLLO DE SOFTWARE

Universidad Nacional de Quilmes (UNQ) - Argentina | 2017 - Actual

CURSOS

INTRODUCCION AL DESARROLLO WEB

Google Activate - 2018

PROGRAMA DE LIDERAZGO

Aprender A Ser | 2013 - 2014